臺灣板橋地方法院刑事判決　　　　　　　　　　　　　九十三年度訴字第三九號
　　公　訴　人　臺灣板橋地方法院檢察署檢察官
　　被　　　告　甲○○
右列被告因違反毒品危害防制條例案件，經檢察官提起公訴（九十三年度毒偵字第三
六一號、毒偵緝字第三五號），本院裁定改用簡式審判程序，判決如左：
    主  文
甲○○連續施用第一級毒品，處有期徒刑玖月。扣案之第一級毒品海洛因貳小包（毛
重零點陸陸公克，淨重零點貳貳公克），沒收銷燬之。又施用第二級毒品，處有期徒
刑肆月。應執行有期徒刑壹年。扣案之第一級毒品海洛因貳小包（毛重零點陸陸公克
，淨重零點貳貳公克），沒收銷燬之。
    事  實
一、甲○○前於民國八十七年間因施用毒品案件，經臺灣士林地方法院裁定送觀察、
    勒戒後，認無繼續施用毒品之傾向，並經臺灣士林地方法院檢察署檢察官於八十
    七年八月六日以八十七年度偵字第六三三九號為不起訴處分確定。其於八十五年
    間因違反肅清煙毒條例等案件，經臺灣士林地方法院於八十六年五月八日，以八
    十五年度訴字第一二一０號刑事判決分別判處有期徒刑五年、四月，應執行有期
    徒刑五年三月，並經臺灣高等法院於八十六年八月十四日，以八十六年度上訴字
    第二七二七號刑事判決上訴駁回確定，甫於九十一年九月二十六日假釋出獄，假
    釋期滿日期為九十五年十月十九日（含之前撤銷假釋之殘刑）。詎仍不知悔改，
    復各基於施用第一級毒品海洛因之概括犯意及施用第二級毒品安非他命之犯意，
    分別於九十一年十一月底某日起，至九十三年一月八日下午八、九時，在臺北縣
    蘆洲市○○路二二六巷三號住處，連續施用第一級毒品海洛因多次，及九十三年
    一月八日某時，在上開住處，施用第二級毒品安非他命乙次。嗣於九十二年四月
    一日，至臺灣板橋地方法院檢察署觀護人室接受定期採集尿液檢驗結果呈嗎啡陽
    性反應，後因拒不到案，經臺灣板橋地方法院檢察署檢察官發布通緝，於九十三
    年一月十二日十九時三十分許，在臺北縣三重市○○街為警查獲，並扣得第一級
    毒品海洛因二小包（毛重０．六六公克，淨重０．二二公克）。本院經依檢察官
    聲請，以九十二年度毒聲字第一三八一號裁定送臺灣臺北看守所附設勒戒處所觀
    察、勒戒後，認有繼續施用毒品之傾向。
二、案經臺灣板橋地方法院檢察署檢察官主動簽分偵查暨臺北縣政府警察局新莊分局
    報請臺灣板橋地方法院檢察署檢察官偵查起訴。
    理  由
一、右揭事實業據被告甲○○於本院審理時坦承不諱（見本院九十三年三月二十四日
    審判筆錄），並有第一級毒品海洛因二小包扣案可資佐證（見九十三年度毒偵字
    第三六一號偵查卷第一二頁）。又被告至臺灣板橋地方法院檢察署觀護人室接受
    定期採集尿液及為警查獲後所採集之尿液經送驗結果確分別呈嗎啡及嗎啡、甲基
    安非他命陽性反應，此有臺灣檢驗科技股份有限公司濫用藥物尿液檢驗報告二紙
    附卷為憑（見九十二年度毒偵字第一三六七號偵查卷第三頁、九十三年度毒偵緝
    字第三五號偵查卷第四三頁）。而扣案之第一級毒品海洛因二小包（毛重０．六
    六公克，淨重０．二二公克），經送法務部調查局鑑定結果，檢出確有第一級毒
    品海洛因成分，此有法務部調查局九十三年三月八日調科壹字第０六０００七九
    ０八號鑑定通知書一紙在卷可稽（見本院刑事卷），足徵其自白與事實相符。又
    被告前於八十七年間因施用毒品案件，經臺灣士林地方法院裁定送觀察、勒戒後
    ，認無繼續施用毒品之傾向，並經臺灣士林地方法院檢察署檢察官於八十七年八
    月六日以八十七年度偵字第六三三九號為不起訴處分確定。本案查獲後，經依本
    院九十二年度毒聲字第一三八一號裁定送臺灣臺北看守所附設勒戒處所觀察、勒
    戒後，認有繼續施用毒品之傾向，有上開不起訴處分書、臺灣臺北看守所附設勒
    戒處所九十三年一月三十日出具之有無繼續施用毒品傾向證明書及臺灣高等法院
    被告全國前案紀錄表各一紙在卷可憑。是本件事證明確，被告犯行堪以認定，應
    予依法論處。
二、查被告行為後，新修正之毒品危害防制條例業已於九十三年一月九日施行（該條
    例並已於九十二年七月九日修正公布，依該條例第三十六條規定，自公布後六個
    月施行），關於施用第一級毒品及第二級毒品之刑罰規定，不論條次、法定刑度
    均無變更，是依修正後毒品危害防制條例第三十五條第一項第三款規定，法院自
    應依修正後規定為裁判。核被告所為，係犯修正後毒品危害防制條例第十條第一
    項之施用第一級毒品罪及同條第二項之施用第二級毒品罪。被告持有第一級毒品
    海洛因及第二級毒品安非他命，既意在供己施用，其持有之低度行為各應為施用
    之高度行為所吸收，均不另論罪。被告先後多次施用第一級毒品海洛因之犯行，
    時間緊接，所犯構成要件相同，顯係基於概括犯意反覆為之，為連續犯，應依刑
    法第五十六條規定論以一罪，並加重其刑。又被告所犯上開施用第一級毒品及施
    用第二級毒品安非他命二罪間，犯意各別，構成要件互異，應予分論併罰。末查
    ，被告有如事實欄所載前科，此有臺灣高等法院被告全國前案紀錄表一份可查，
    其於九十一年九月二十六日假釋出獄後再犯本案，尚不構成累犯，公訴人認被告
    於九十一年九月二十六日執行完畢後，再犯本件有期徒刑之罪，為累犯，容有誤
    會，附此敘明。爰審酌被告素行不佳，多次漠視法令之禁制，恣意濫用毒品，戕
    害己身，顯無悔改之意，惟於他人尚無明顯重大危害，及其犯後坦承犯行，態度
    良好，檢察官求處有期徒刑九月、四月等一切情狀，各量處如主文所示之刑，並
    定其應執行刑，以資懲儆。
三、扣案之第一級毒品海洛因二包（毛重０．六六公克，淨重０．二二公克），其內
    毒品與外袋無法析離完盡，應概認屬查獲之毒品，不問屬何人所有，當依毒品危
    害防制條例第十八條第一項前段規定併予沒收銷燬之。
四、本件經檢察官提起公訴，被告於準備程序中就被訴事實為有罪之陳述，經法官告
     知簡式審判程序之旨，並聽取公訴人、被告之意見後，本院合議庭裁定由受命
     法官獨任進行簡式審判程序，併予敘明。
據上論斷，應依刑事訴訟法第二百七十三條之一第一項、第二百九十九條第一項前段
，修正後毒品危害防制條例第十條第一項、第二項、第十八條第一項前段、第三十五
條第一項第三款，刑法第十一條前段、第五十六條、第五十一條第五款，判決如主文
。
本案經檢察官陳銘祥到庭執行職務。
中      華      民      國    九十三    年      四      月      七      日
                                      臺灣板橋地方法院刑事第二庭
                                            法  官  曾  正  耀
右正本證明與原本無異。
如不服本判決，應於判決送達後十日內，向本院提出上訴狀。
                                            書記官  黃  靖  媛
中      華      民      國    九十三    年      四      月      七      日
附論罪科刑依據之法條：
毒品危害防制條例第十條
施用第一級毒品者，處六月以上五年以下有期徒刑。
施用第二級毒品者，處三年以下有期徒刑。
